【裁判字號】    99,上訴,1153
【裁判日期】    990707
【裁判案由】    毒品危害防制條例
【裁判全文】
臺灣高等法院臺中分院刑事判決        99年度上訴字第1153號
上  訴  人
即  被  告  甲○○
上列上訴人因違反毒品危害防制條例案件，不服臺灣臺中地方法
院99年度訴字第212號中華民國99年4月23日第一審判決（起訴案
號：臺灣臺中地方法院檢察署98年度偵字第25423號），提起上
訴，本院判決如下：
    主  文
上訴駁回。
    理  由
一、按不服地方法院之第一審判決而上訴者，須提出上訴書狀，
    並應敘述具體理由，此為上訴必備之程式；其所提出之書狀
    未敘述上訴理由，或僅曾以言詞陳述上訴理由者，均應於上
    訴期間屆滿後二十日內補提理由書於第一審法院；第一審法
    院經形式審查，認逾期未補提上訴理由者，應定期間命補正
    ，逾期未補正者，為上訴不合法律上之程式，應以裁定駁回
    ；倘已提出上訴理由，但所提非屬具體理由者，則由第二審
    法院以上訴不合法律上之程式，判決駁回；以上於刑事訴訟
    法第350條、第361條、第362條、第367條定有明文。而所謂
    「具體理由」，必係依據卷內既有訴訟資料或提出新事證，
    指摘或表明第一審判決有何採證、認事、用法或量刑等足以
    影響判決本旨之不當或違法，而構成應予撤銷之理由，始克
    當之；倘僅泛言原判決認定事實錯誤、違背法令、量刑失之
    過重或輕縱，而未依上揭意旨指出具體事由，或形式上雖已
    指出具體事由，然該事由縱使屬實，亦不足以認為原判決有
    何不當或違法者，皆難謂係具體理由（最高法院97年臺上字
    第892號刑事判決意旨參照）。
二、本案上訴人即被告（以下稱被告）甲○○不服原審判決提起
    上訴，其上訴狀理由狀所載理由，係以：「就判決書所載犯
    罪事實，上訴人甲○○業於偵察〈查之誤〉中自白認罪，且
    於本審〈即原審〉亦認罪，按毒品危害防制條例第17條、刑
    法第57條、第59條、第66條及第74條第1項定有明文，且倘
    若依毒品危害防制條例第17條第2項規定減刑，似仍過重，
    在客觀上應足以引起一般人之同情，而有情重法輕〈應係情
    輕法重〉之失衡情狀，懇請依刑法第59條之規定，就其販賣
    第二級毒品犯行，各予以酌量減輕其刑，以啟自新，感激至
    極。」等語為由提起上訴。
三、茲按量刑輕重係屬事實審法院得依職權自由裁量之事項，茍
    已斟酌刑法第57條各款所列情狀而未逾法定刑度，即不得遽
    指為違法；又刑法第59條所規定之酌量減輕其刑，係裁判上
    之減輕，必以犯罪之情狀可憫恕，認為宣告法定最低度之刑
    猶嫌過重者，始有其適用。倘其行為別有法定免除其刑之事
    由時，即不發生宣告法定最低度之刑猶嫌過重，而依刑法第
    59條規定酌減其刑之問題（最高法院90年度臺上字第6868號
    裁判意旨參照）。查，原審判決理由已記載被告甲○○犯其
    判決書如附表編號一至五所示五次販賣第二級毒品罪，乃屬
    累犯，且被告犯該五次販賣第二級毒品罪，各次販賣毒品數
    量及犯罪所得價金雖非鉅大，然被告曾於98年6月至7月間，
    另犯九次販賣第二級毒品罪，由原審法院以98年度訴字第33
    22號判決在案，顯見被告有販賣第二級毒品犯罪習性，被告
    犯該五次販賣第二級毒品罪已非單一偶然為之，又參以被告
    甲○○犯販賣第二級毒品之整體犯罪非難評價、各行為彼此
    間之偶發性、與被告前科之關聯性、數罪對法益侵害之加重
    效應、罪數所反映之被告人格特性與犯罪傾向、社會對特定
    犯罪行為處罰之期待，並審酌刑罰實現之公平性等情況，認
    為被告犯該五次販賣第二級毒品罪既依毒品危害防制條例第
    17條第2項減輕其刑，如再依刑法第59條規定予以減輕其刑
    ，使被告日後復得於執行一定比例之刑期後，享得假釋機會
    ，恐有輕縱犯罪之虞，難收刑罰嚇阻犯罪之功效，將使有心
    販賣毒品以圖利之犯罪人士心存僥倖，甚且視販賣毒品之法
    律禁令為無物等由，認為本件尚難認有何犯罪情狀顯可憫恕
    之情形，不合於刑法第59條酌量減輕其刑之規定；再審酌被
    告為牟取不法利益，無視國家杜絕毒品犯罪之禁令，將毒品
    販賣予吸毒者施用，使之更加產生對毒品之依賴性及成癮性
    ，戕害國民健康，並有滋生其他犯罪之可能，危害社會治安
    甚鉅，販賣毒品次數及所得金額非多，坦認犯罪，犯後態度
    良好，暨犯罪動機、目的、智識程度及生活狀況等一切情狀
    ，就被告犯該五次販賣第二級毒品罪，各為量處有期徒刑四
    年，並定應執行有期徒刑六年二月之處刑，顯已注意適用刑
    法第57條之規定，所處之刑亦符合「罰當其罪」之原則，並
    無輕重失衡之情形，另認被告犯上開五次販賣第二級毒品罪
    ，不合於刑法第59條酌減其刑規定之認定亦無違誤，是被告
    上訴理由所指，顯與事證情況不符，不足以認為原判決有何
    不當或違法，難謂係具體理由，亦應認其上訴違背法律上之
    程式。
四、綜上所述，被告之上訴理由，不能認係依據卷內訴訟資料指
    摘或表明第一審判決有何採證、認事、用法或量刑等足以影
    響判決本旨之不當或違法，而構成應予撤銷之具體事由，僅
    徒憑己意請求從輕量刑，難謂上訴適法，上訴自屬違背法律
    上之程式，應予以駁回。爰依刑事訴訟法第367條前段、第
    372 條不經辯論判決如主文。
中    華    民    國    99    年     7     月    7    日
            刑事第三庭    審判長法  官  王  增  瑜
                                法  官  吳  進  發
                                法  官  梁  堯  銘
以上正本證明與原本無異。
如不服本判決應於收受送達後10日內向本院提出上訴書狀，其未
敘述上訴理由者，並得於提起上訴後10日內向本院補提理由書（
均須按他造當事人之人數附繕本）「切勿逕送上級法院」。
                                書記官  陳  玫  伶
中    華    民    國    99    年     7     月    7    日

司法院資訊處製作；財團法人民間司法改革基金會備份。
